<?xml version='1.0' encoding='utf-8'?>
<verb default="gargraisigh" disambig="">
  <verbalNoun default="gargraisiú" />
  <verbalAdjective default="gargraisithe" />
  <tenseForm default="gargraisigh" tense="Past" dependency="Indep" person="Base" />
  <tenseForm default="gargraisíomar" tense="Past" dependency="Indep" person="Pl1" />
  <tenseForm default="gargraisíodar" tense="Past" dependency="Indep" person="Pl3" />
  <tenseForm default="gargraisíodh" tense="Past" dependency="Indep" person="Auto" />
  <tenseForm default="gargraisigh" tense="Past" dependency="Dep" person="Base" />
  <tenseForm default="gargraisíomar" tense="Past" dependency="Dep" person="Pl1" />
  <tenseForm default="gargraisíodar" tense="Past" dependency="Dep" person="Pl3" />
  <tenseForm default="gargraisíodh" tense="Past" dependency="Dep" person="Auto" />
  <tenseForm default="gargraisíodh" tense="PastCont" dependency="Indep" person="Base" />
  <tenseForm default="gargraisínn" tense="PastCont" dependency="Indep" person="Sg1" />
  <tenseForm default="gargraisíteá" tense="PastCont" dependency="Indep" person="Sg2" />
  <tenseForm default="gargraisímis" tense="PastCont" dependency="Indep" person="Pl1" />
  <tenseForm default="gargraisídís" tense="PastCont" dependency="Indep" person="Pl3" />
  <tenseForm default="gargraisítí" tense="PastCont" dependency="Indep" person="Auto" />
  <tenseForm default="gargraisíodh" tense="PastCont" dependency="Dep" person="Base" />
  <tenseForm default="gargraisínn" tense="PastCont" dependency="Dep" person="Sg1" />
  <tenseForm default="gargraisíteá" tense="PastCont" dependency="Dep" person="Sg2" />
  <tenseForm default="gargraisímis" tense="PastCont" dependency="Dep" person="Pl1" />
  <tenseForm default="gargraisídís" tense="PastCont" dependency="Dep" person="Pl3" />
  <tenseForm default="gargraisítí" tense="PastCont" dependency="Dep" person="Auto" />
  <tenseForm default="gargraisíonn" tense="PresCont" dependency="Indep" person="Base" />
  <tenseForm default="gargraisím" tense="PresCont" dependency="Indep" person="Sg1" />
  <tenseForm default="gargraisímid" tense="PresCont" dependency="Indep" person="Pl1" />
  <tenseForm default="gargraisítear" tense="PresCont" dependency="Indep" person="Auto" />
  <tenseForm default="gargraisíonn" tense="PresCont" dependency="Dep" person="Base" />
  <tenseForm default="gargraisím" tense="PresCont" dependency="Dep" person="Sg1" />
  <tenseForm default="gargraisímid" tense="PresCont" dependency="Dep" person="Pl1" />
  <tenseForm default="gargraisítear" tense="PresCont" dependency="Dep" person="Auto" />
  <tenseForm default="gargraiseoidh" tense="Fut" dependency="Indep" person="Base" />
  <tenseForm default="gargraiseoimid" tense="Fut" dependency="Indep" person="Pl1" />
  <tenseForm default="gargraiseofar" tense="Fut" dependency="Indep" person="Auto" />
  <tenseForm default="gargraiseoidh" tense="Fut" dependency="Dep" person="Base" />
  <tenseForm default="gargraiseoimid" tense="Fut" dependency="Dep" person="Pl1" />
  <tenseForm default="gargraiseofar" tense="Fut" dependency="Dep" person="Auto" />
  <tenseForm default="gargraiseodh" tense="Cond" dependency="Indep" person="Base" />
  <tenseForm default="gargraiseoinn" tense="Cond" dependency="Indep" person="Sg1" />
  <tenseForm default="gargraiseofá" tense="Cond" dependency="Indep" person="Sg2" />
  <tenseForm default="gargraiseoimis" tense="Cond" dependency="Indep" person="Pl1" />
  <tenseForm default="gargraiseoidís" tense="Cond" dependency="Indep" person="Pl3" />
  <tenseForm default="gargraiseofaí" tense="Cond" dependency="Indep" person="Auto" />
  <tenseForm default="gargraiseodh" tense="Cond" dependency="Dep" person="Base" />
  <tenseForm default="gargraiseoinn" tense="Cond" dependency="Dep" person="Sg1" />
  <tenseForm default="gargraiseofá" tense="Cond" dependency="Dep" person="Sg2" />
  <tenseForm default="gargraiseoimis" tense="Cond" dependency="Dep" person="Pl1" />
  <tenseForm default="gargraiseoidís" tense="Cond" dependency="Dep" person="Pl3" />
  <tenseForm default="gargraiseofaí" tense="Cond" dependency="Dep" person="Auto" />
  <moodForm default="gargraisíodh" mood="Imper" person="Base" />
  <moodForm default="gargraisím" mood="Imper" person="Sg1" />
  <moodForm default="gargraisigh" mood="Imper" person="Sg2" />
  <moodForm default="gargraisímis" mood="Imper" person="Pl1" />
  <moodForm default="gargraisígí" mood="Imper" person="Pl2" />
  <moodForm default="gargraisídís" mood="Imper" person="Pl3" />
  <moodForm default="gargraisítear" mood="Imper" person="Auto" />
  <moodForm default="gargraisí" mood="Subj" person="Base" />
  <moodForm default="gargraisímid" mood="Subj" person="Pl1" />
  <moodForm default="gargraisítear" mood="Subj" person="Auto" />
</verb>
